臺灣高雄地方法院刑事判決　　　　　　　100年度訴字第619號
公　訴　人　臺灣高雄地方法院檢察署檢察官
被　　　告　楊尚偉
選任辯護人　張永昌律師
　　　　　　陳煜昇律師
上列被告因違反毒品危害防制條例案件，經檢察官提起公訴（99
年度偵字第28870號），本院判決如下：
   主  文
楊尚偉共同販賣第三級毒品，處有期徒刑貳年捌月。未扣案之門
號0000000000號、0000000000號行動電話
各壹支（含SIM卡各壹枚），均與洪嘉祐連帶沒收之，如全部或
一部不能沒收，連帶追徵其價額；未扣案之販賣毒品所得新臺幣
伍佰元，與洪嘉祐連帶沒收之，如全部或一部不能沒收時，以其
等之財產連帶抵償之。
   事  實
一、楊尚偉明知愷他命（俗稱K他命）係毒品危害防制條例第2條
    第2項第3款所定之第三級毒品，不得非法持有、販賣，竟意
    圖營利，與洪嘉祐（綽號強仔，所涉共同販賣第三級毒品罪
    嫌，業經本院於100年11月25日以100年度訴字第1133號為有
    罪判決在案）共同基於販賣第三級毒品愷他命之犯意聯絡，
    先由楊尚偉於98年12月19日凌晨4時41分許，接獲楊正安（
    綽號光頭）以門號0000000000號行動電話撥打其所持用之門
    號0000000000號行動電話，向楊尚偉表示欲向其購買第三級
    毒品愷他命，楊尚偉隨即表示願以每公克新臺幣(下同) 500
    元之價格販賣第三級毒品愷他命予楊正安，楊正安原先欲購
    買2公克之愷他命，嗣後復改為僅欲購買1公克之愷他命，雙
    方就交易價格及數量洽定之後，楊尚偉即於同（19）日凌晨
    5 時29分前某時，以前揭門號之行動電話，撥打洪嘉祐持用
    之門號0000000000號之行動電話，向洪嘉祐轉達上情，嗣楊
    尚偉於同（19）日凌晨 5時29分許，抵達洪嘉祐位於高雄市
    小港區○○○路54巷10號住處，向洪嘉祐拿取 1公克之愷他
    命後，再於同（19）日上午 6時許，在其位於高雄市○○區
    ○○路21巷19號住處門口，將 1公克之愷他命交付予楊正安
    ，嗣楊正安於同（19）日晚間 6時35分許，再次前往楊尚偉
    前開住處，交付買賣毒品愷他命之價金500元予楊尚偉(起訴
    書誤載為1000元，理由詳後述) ，楊尚偉旋即於當日晚間某
    時許，將該500元價金持往洪嘉祐前揭住處，並交付予洪嘉
    祐。嗣因警方偵辦販毒集團涉嫌販賣毒品案件，進行通訊監
    察，並呈請臺灣高雄地方法院檢察署檢察官指揮偵辦，而循
    線查悉上情。
二、案經行政院海岸巡防署海岸巡防總局南部地區巡防局移送臺
    灣高雄地方法院檢察署檢察官偵查起訴。
    理  由
壹、證據能力部分：
一、按被告以外之人於審判外之言詞或書面陳述，除法律有規定
    者外，不得作為證據；被告以外之人於偵查中向檢察官所為
    之陳述，除顯有不可信之情況者外，得為證據；被告以外之
    人於審判中有下列情形之一，其於檢察事務官、司法警察官
    或司法警察調查中所為之陳述，經證明具有可信之特別情況
    ，且為證明犯罪事實之存否所必要者，得為證據：……三、
    滯留國外或所在不明而無法傳喚或傳喚不到者，刑事訴訟法
    第159條、第159條之1第2項、第159條之3第3款分別定有明
    文。次按現行法之檢察官仍有訊問被告、證人及鑑定人之權
    限，其應踐行之程序又多有保障被告或被害人之規定，證人
    、鑑定人於偵查中亦均須具結，就刑事訴訟而言，其司法屬
    性甚高；而檢察官於偵查程序取得之供述證據，其過程復尚
    能遵守法令之規定，是其訊問時之外部情況，積極上具有某
    程度之可信性，除消極上顯有不可信之情況者外，均得為證
    據。故主張其為不可信積極存在之一方，自應就此欠缺可信
    性外部保障之情形負舉證責任；而所謂「顯有不可信」之情
    況，係指其不可信之情形，甚為顯著瞭然者，固非以絕對不
    須經過調查程序為條件，然須從卷證本身，綜合訊問時之外
    部情況，為形式上之觀察或調查，即可發現，無待進一步為
    實質調查之情形而言(最高法院98年度台上字第2904號、96
    年度台上字第56 84號判決意旨參照)。經查，本案證人楊正
    安經本院合法傳喚 2次及拘提均未到庭，已難期待其有依限
    到庭作證之可能，足認其目前所在不明，客觀上不能受詰問
    甚明，又其於警詢過程係採一問一答方式，並無強暴、脅迫
    、利誘等顯然違反其意願而使其陳述之情事，其證言客觀上
    無何受到外力干擾左右之可能，是應認其於警詢中所為之證
    述，具有可信之特別情況，再者，該證人於 99年3月17日於
    檢察官訊問時所為之證述，業經其依法具結在案( 見他卷第
    26至28頁) ，且查無積極證據顯示檢察官在偵查時有不法取
    供之情形，又綜合其做成證述之各項外部情狀，亦無何證據
    顯示該證述有顯不可信之情況，故辯護人雖於本院準備程序
    中爭執證人楊正安偵查中證詞之證據能力，惟迄未提出足資
    證明其於偵查中之證詞有何顯不可信情形之證據供參，況且
    被告及其辯護人於本院 100年11月29日審判程序中業當庭表
    示捨棄傳喚證人楊正安，揆諸首揭說明，證人楊正安於警詢
    及偵查中之證述，應有證據能力，合先敘明。
二、次按刑事訴訟法第165 條之1 第2 項：「錄音可為證據者，
    審判長應以適當之設備，顯示聲音，使當事人、代理人、辯
    護人或輔佐人辨認或告以要旨」，乃就新型態證據之開示、
    調查方法而為之規定；所謂「以適當之設備，顯示」，通常
    以勘驗為之，重在辨別錄音聲音之同一性，兼及錄音內容之
    真實性。偵查犯罪機關依法定程序監聽之錄音，應認該監聽
    所得之錄音帶，始屬調查犯罪所得之證據，但依據監聽錄音
    結果予以翻譯而製作之通訊監察譯文，乃該監聽錄音內容之
    顯示，此為學理上所稱之派生證據，屬於文書證據之一種。
    此於被告或訴訟關係人對其譯文之真實性發生爭執或有所懷
    疑時，法院固應依刑事訴訟法第165 條之1 第2 項規定勘驗
    該監聽之錄音帶踐行調查證據之程序，以確認該錄音聲音是
    否為本人及其內容與通訊監察譯文之記載是否相符；然如被
    告或訴訟關係人對其監聽錄音之譯文真實性並不爭執，顯無
    辨認其錄音聲音之調查必要性。是法院於審判期日就此如已
    踐行提示通訊監察譯文供當事人辨認或告以要旨，使其表示
    意見等程序並為辯論者，其所為之調查證據程序即無不合(
    最高法院96年度台上字第1168號、96年度台上字第1869號、
    97年台上字第6417號判決意旨參照) 。查被告楊尚偉及其辯
    護人對於卷內相關通聯譯文之真實性均無爭執，且經本院調
    閱98年度聲監字第2349號等相關通訊監察卷宗內所附之通訊
    監察書核閱明確，足見本件司法警察所為之監聽錄音搜證程
    序均屬合法，並無何以違背法定程序取得該證據之情事，自
    有證據能力，且本院復於審判期日踐行提示相關通訊監察譯
    文供被告辨認及告以要旨之合法調查程序，自均得為本案證
    據使用。
三、再按除法律另有規定外，實施刑事訴訟程序之公務員因違背
    法定程序取得之證據，其有無證據能力之認定，應審酌人權
    保障及公共利益之均衡維護；又被告以外之人於審判外之陳
    述，雖不符合同法第159 條之1 至第159 條之4 之規定，但
    經當事人於審判程序同意作為證據，法院審酌該言詞陳述或
    書面陳述作成時之情況，認為適當者，亦得為證據；當事人
    、代理人或辯護人於法院調查證據時，知有第159 條第1 項
    不得為證據之情形，而未於言詞辯論終結前聲明異議者，視
    為有前項之同意，刑事訴訟法第158 條之4 、第159 條第1
    項、第159條之5分別定有明文。除上開證人楊正安於警詢及
    偵查中之證詞外，其餘本判決下列所引用之各項供述證據，
    當事人均不爭執各該證據之證據能力，且迄本院言詞辯論終
    結前亦均未就該等證據之證據能力聲明異議，本院審酌此等
    證據資料取得及製作時之情況，尚無違法不當及證明力明顯
    過低之瑕疵，以之作為證據應屬適當；另本判決後述所引之
    各項非供述證據，無證據證明係實施刑事訴訟程序之公務員
    以不法方式所取得，且亦無證據證明係非真實，復均與本件
    待證事實具有關聯性，是依刑事訴訟法第158條之4之反面解
    釋，當有證據能力；又前開供述與非供述證據復經本院於審
    理期日中合法調查，自均得為本案證據使用，同先敘明。
貳、認定犯罪事實所憑證據：
一、訊據被告楊尚偉矢口否認有何販賣第三級毒品愷他命之犯行
    ，辯稱：因楊正安知道伊有在施用毒品，且楊正安自己聯絡
    不到「強仔」(即洪嘉祐)，才拜託伊與洪嘉祐連絡，幫其調
    取毒品，伊並無從中獲利云云；辯護意旨則以：被告已坦承
    交付毒品予楊正安及收取價金等主要事實，且主動供出毒品
    來源為洪嘉祐，洪嘉祐因此而被起訴及判決，堪認符合毒品
    危害防制條例第17條自白及供出毒品來源之減刑要件，懇請
    予以減刑並惠賜被告緩刑之諭知等語置辯。
二、經查，被告於 98年12月19日凌晨4時41分許，接獲楊正安以
    門號0000000000號行動電話撥打其所持用之門號0000000000
    號行動電話後，即於同（19）日凌晨 5時29分前某時，以前
    揭門號之行動電話，撥打共犯洪嘉祐持用之門號0000000000
    號之行動電話，向共犯洪嘉祐轉達上情。嗣於同（19）日凌
    晨5時29分許，抵達共犯洪嘉祐位於高雄市小港區○○○路
    54巷10號住處，向共犯洪嘉祐拿取1公克之毒品愷他命後，
    再於同（19）日上午6時許，在其位於高雄市○○區○○路
    21巷19 號住處門口，將1公克之毒品愷他命交付予楊正安。
    嗣楊正安於同（19）日晚間6時35分許，再次前往被告前開
    住處，交付前開1公克毒品愷他命之價金500元予被告，被告
    旋即於當日晚間某時許，將該500元價金持往共犯洪嘉祐前
    揭住處，交付予共犯洪嘉祐等情，業經被告於警詢、偵查及
    本院審理中供承在卷(見偵卷第5至9頁、第22至24頁，本院
    審訴卷第20頁，本院訴字卷第25至28頁、第70至73頁) ，核
    與證人楊正安警詢及偵查中證述內容以及證人即共犯洪嘉祐
    於另案偵查及審理中陳述內容互核相符(見他卷第10至12頁
    、第26至28頁，本院訴字卷第81至95頁) ，此外，並有行動
    電話門號0000000000通訊監察作業譯文報告表、行動電話門
    號0000000000歷來申請人資料查詢紀錄表、證人楊正安指認
    被告楊尚偉照片紀錄表及相關通聯譯文(詳見附表所示相關
    通聯譯文內容)  在卷可憑(見他卷第13至14頁，偵卷第10至
    17頁、第32至39頁，本院審訴卷第14至16頁) ，是上開事實
    ，洵堪認定屬實。
三、又查，證人楊正安於警詢、偵訊中皆證稱：伊於98年12月19
    日以500元向楊尚偉購買K他命 1次，地點是在楊尚偉住處門
    口，因為伊身上當時沒有錢，所以並未當場拿錢給楊尚偉，
    是當日下午約6時35分許才拿500元去他家給他，這次購買不
    是伊事先與楊尚偉約定各出資後再向他人購買，伊是單純向
    楊尚偉購買毒品等語(見他卷第10至12頁、第26至28頁)，另
    證人即共犯洪嘉祐於另案審理中陳稱：楊尚偉說他朋友要買
    毒品，要跟伊拿，伊就賣給楊尚偉1包K他命，當天晚上有收
    到500元等語(見本院卷第94頁反面) ；再觀諸被告與楊正安
    於98年12月19日凌晨4時41分3秒許之通聯譯文內容中，被告
    向楊正安表示：「你要的嗎？如果是你要的，…500就好」(
    詳見附表編號1)，復於同日早上6時0分54秒許，再撥打電話
    給楊正安，並詢問：「A(楊尚偉)：那一足嗎？B(楊正安)：
    應該是，我的那…在人那阿。A：恩。那一足還是二足？B：
    應該是一足，不可能二足。A：一足嗎？B：恩。A：OK啊」(
    詳見附表編號2)，經員警提示該通聯譯文供被告辨識後，被
    告供稱：(檢視編號二與「光頭」通訊監察譯文【即附表編
    號2之通聯譯文】)因為當天我要扛轎所以我很早就起床了，
    因為東西是我幫「光頭」拿的，所以我打給他問他說重量是
    不是足夠等語(見偵卷第7頁) ；從而，本件毒品交易過程中
    ，自始至終均直接由被告與證人楊正安接洽連絡，且由被告
    直接交付毒品及收取價金，又被告對於毒品交易價格復具有
    自行決定之權限，甚至在交付毒品之後，更主動詢問買受人
    毒品之數量是否足夠。是綜合上情，足認被告應係與他案被
    告洪嘉祐共同基於販賣第三級毒品愷他命之犯意，而為交付
    毒品以及收取價金等販賣毒品構成要件之行為無訛。
四、被告雖以前揭情詞置辯，惟查，被告於交易過程中不僅自行
    聯繫賣家，此外，舉凡交易時間、地點等事項，均為被告自
    行決定，此與單純基於轉讓或幫助施用犯意而代為連絡、調
    取毒品之行為模式相違；且若被告僅係單純基於朋友情誼，
    而代為向他人調取毒品，則大可直接由買受人與賣家連絡並
    拿取毒品，而無庸大費周章由被告居中連絡，再分別於不同
    時間交付毒品及收取價金，復另行將價金轉交給毒品賣家洪
    嘉祐；再查，被告於本院準備程序中供稱：因為「強仔」(
    即洪嘉祐) 不想給人知道他新的電話，所以伊沒有直接給楊
    正安「強仔」的電話，而係由伊代為連絡等語(見本院訴字
    卷第27頁) ，顯見賣家洪嘉祐為了避免販賣毒品之犯行遭查
    獲，且基於較為信任被告之緣故，乃由被告居中聯繫交易毒
    品之事宜，並且負責交付毒品及收受價金等工作，其後再將
    收取之價金轉交給共犯洪嘉祐無訛。從而，被告與洪嘉祐之
    間，自係共同基於販賣毒品之犯意，而以由洪嘉祐提供毒品
    ，被告負責聯繫、交付毒品及收取價金之分工方式，共同從
    事販賣毒品之工作，即告明確，被告辯稱其僅係代為調取毒
    品云云，核與毒品交易常情相違，難以採信。
五、按販賣毒品之利潤所得，除經坦承犯行或價量俱屬明確者外
    ，本難查得實情，是以除非別有積極事證，足認係以同一價
    量委託代買、轉售或無償贈與，確未牟利以外，尚難執此遽
    認非法販賣毒品之證據尚有不足，且所謂「意圖」，即犯罪
    之目的，原則上不以發生特定結果為必要，即衹須有營利之
    意圖為已足，不以買賤賣貴而從中取利為必要；且甲基安非
    他命之價格不低，取得不易，凡為販賣之不法行為者，苟無
    利可圖，應無甘冒持有毒品遭查獲之極大風險，親送至交易
    處所，平白無端義務為該買賣之工作，是其販入之價格必較
    售出之價格低廉，而有從中賺取買賣差價牟利之意圖及事實
    ，應屬符合論理法則且不違背社會通常經驗之合理判斷（最
    高法院97年度台上字第1012號、3557號判決意旨參照）；又
    按毒品危害防制條例第4 條規定之販賣毒品罪，係以行為人
    意圖營利而為販入或賣出毒品之行為，為其要件。至於其是
    否因而獲利，以及所獲之利益是否為現金，均非所問( 最高
    法院67年台上字第2500號判例、99年度台上字第6007號判決
    意旨可供參照) 。另邇來政府對於查緝施用、轉讓及販賣毒
    品無不嚴格執行，且販賣毒品罪更係重罪，設若無利可圖，
    衡情一般持有毒品者，當不致輕易將持有毒品交付他人。況
    販賣第三級毒品係違法行為，非可公然為之，亦無公定之價
    格，不論任何包裝，均可任意分裝增減分量，每次買賣價量
    ，亦可能隨時依雙方間之關係深淺、資力、需求量及對行情
    之認知、來源是否充裕、查緝是否嚴緊，購買者被查獲時供
    述購買對象之可能性風險之評估等，因而異其標準，並隨時
    機動調整，非可一概而論，是販賣茍無任何利益可圖，被告
    當無甘冒風險，將毒品無償交付之可能。準此，被告與共犯
    洪嘉祐共同以 500元價金將毒品販賣予證人楊正安，應有從
    中賺取差額利潤以圖利之意圖及事實，至為明確，且共犯洪
    嘉祐涉嫌與被告共同販賣第三級毒品愷他命予楊正安之犯行
    ，業經本院以100年度訴字第1133號判決有罪在案，此有該
    案號之判決書1紙在卷足稽(見本院訴字卷第106至107頁) ，
    是被告乃意圖營利，而與他案被告洪嘉祐共同販賣第三級毒
    品愷他命予證人楊正安乙節，堪以認定，被告辯稱其並未從
    中獲得任何利潤云云，尚難憑採。
六、綜上，被告所辯各節，無足採信。本案事證明確，被告犯行
    洵堪認定，應予依法論科。至起訴書之犯罪事實雖記載被告
    係以1000元為代價，販賣第三級毒品愷他命1包予楊正安。
    然查，被告於本院審理中供述證人楊正安一開始是跟伊說要
    2公克，但是後來強仔丟2包K它命給伊，各為0.5公克，所以
    後來交付的毒品價格為500元等語(見本院訴字卷第73頁) ，
    經核該陳述內容與證人楊正安於警詢中證稱：伊原本是要向
    被告購買2公克毒品，但後來被告只賣1公克毒品給伊等語(
    見他卷第11頁) ，以及證人即共犯洪嘉祐於他案中供稱其所
    販賣的毒品價格為500元等語(見本院訴字卷第94頁反面) 均
    相符合，是被告所販賣毒品予證人楊正安收取之價金應為50
    0元，起訴書記載毒品價格為1000元，容有違誤，此部分業
    經公訴檢察官於100年7月6日本院準備程序中當庭更正為500
    元，故該部分之事實應予更正，併此敘明。
參、論罪科刑部分：
一、按愷他命係毒品危害防制條例第 2條第2項第3款所規定列管
    之第三級毒品，不得非法販賣及持有。是核被告所為，係犯
    毒品危害防制條例第4條第3項之販賣第三級毒品罪。被告與
    他案被告洪嘉祐就前揭犯行，有犯意聯絡、行為分擔，為共
    同正犯。再按犯毒品危害防制條例第10條之罪，供出毒品來
    源，因而查獲其他正犯或共犯者，減輕或免除其刑，毒品危
    害防制條例第17條第1項定有明文，查被告於99年8月30日警
    詢及偵查中均供出其毒品來源為洪嘉祐(強仔)，復於100年5
    月23日向臺灣高雄地方法院檢察署遞交刑事告發狀1紙，供
    出其毒品來源之真實姓名、使用手機號碼等資料，此有刑事
    告發狀1紙在卷可憑(見本院訴字卷第96頁) ，檢察官並據此
    簽分偵案，予以偵查起訴，嗣經本院以 100年度訴字第1133
    號判決在案等情，業經本院依職權調閱 100年度訴字第1133
    號卷宗核閱屬實，足認被告業已供出毒品來源，因而查獲其
    他共犯，應依前開規定，予以減輕其刑。至辯護意旨雖以被
    告就交付毒品及代收價金等犯罪事實主要部分均已為肯定供
    述之意，而主張被告應得適用毒品危害防制條例第17條第2
    項自白減刑之規定云云，然被告不論於警詢、偵查及本院審
    理中就其藉由販賣毒品以營利之事實均矢口否認，且依其供
    述內容，充其量僅足認定其坦承有轉讓毒品之行為，而難認
    其業就販賣毒品之犯行同亦坦認不諱，故應不合於毒品危害
    防制條例第 17條第2項減刑之要件，辯護意旨以此主張減刑
    ，難謂適當，附此敘明。
二、爰審酌被告明知愷他命經公告列為第三級毒品，為經政府明
    令禁止持有、販賣之違禁物，竟仍販賣愷他命供人施用以牟
    利，戕害國民身體健康至深至鉅，且助長毒品氾濫，危害社
    會風氣及治安，所為實不足取，復審酌其坦承交付毒品予楊
    正安，惟矢口否認有何販賣毒品以營利之犯行，以及其所販
    賣之愷他命數量僅約1公克、販賣所得價金僅有500元、販賣
    對象復僅有1人，犯罪所生危害及所獲利益非鉅，兼衡其學
    歷為高中畢業、先前職業為電焊工、日薪約1400元等一切情
    狀(見本院訴字卷第74頁)，量處如主文所示之刑，以資懲儆
    。
三、末查，未扣案之門號0000000000號、0000000000號之行動電
    話各1支（含門號SIM卡各 1枚），分別係被告及共犯洪嘉祐
    所有，供被告與共犯洪嘉祐，以及被告與購毒者楊正安聯絡
    之工具，此據被告、共犯洪嘉祐及證人楊正安於偵查或本院
    審理中陳述明確（見他卷第11頁、第27頁，本院訴字卷第26
    頁、第88至91頁），雖他案被告洪嘉祐供稱門號0000000000
    號SIM卡在99年時已經領回，行動電話業已報廢丟棄等語(見
    本院訴字卷第89頁)，然無積極證據足以證明該手機及其SIM
    卡業已滅失，故仍應依毒品危害防制條例第 19條第1項規定
    ，及共犯責任共通原則，就上開行動電話及其 SIM卡於本案
    被告罪刑項下宣告與共犯洪嘉祐連帶沒收，如一部或全部不
    能沒收時，連帶追徵其價額。另被告與共犯洪嘉祐共同販賣
    愷他命，而向證人楊正安收取之現金 500元，係共同販賣毒
    品所得之財物，自應依毒品危害防制條例第 19條第1項之規
    定，及共同正犯共同負責之法理，連帶沒收之，如全部或一
    部不能沒收時，應以被告與共犯洪嘉祐之財產連帶抵償之。
據上論斷，應依刑事訴訟法第299 條第1 項前段，毒品危害防制
條例第4條第3項、第17條第1項、第19條第1項，刑法第11條、第
28 條，判決如主文。
本案經檢察官葉逸如到庭執行職務。
中    華    民    國  100    年    12    月    13    日
                  刑事第十四庭審判長法  官  陳銘珠
                                    法  官  黃政忠
                                    法  官  謝琬萍
以上正本證明與原本無異。
如不服本判決應於收受送達後10日內向本院提出上訴書狀，並應
敘述具體理由；如未敘述上訴理由者，應於上訴期間屆滿後20日
內向本院補提理由書（均須按他造當事人之人數附繕本）「切勿
逕送上級法院」。
中    華    民    國  100    年    12    月    13    日
                                    書記官  陳玉娥
附錄本案論罪科刑法條：
毒品危害防制條例第4條
製造、運輸、販賣第一級毒品者，處死刑或無期徒刑；處無期徒
刑者，得併科新臺幣 2 千萬元以下罰金。
製造、運輸、販賣第二級毒品者，處無期徒刑或 7 年以上有期
徒刑，得併科新臺幣 1 千萬元以下罰金。
製造、運輸、販賣第三級毒品者，處 5 年以上有期徒刑，得併
科新臺幣 7 百萬元以下罰金。
製造、運輸、販賣第四級毒品者，處 3 年以上 10 年以下有期
徒刑，得併科新臺幣 3 百萬元以下罰金。
製造、運輸、販賣專供製造或施用毒品之器具者，處 1 年以上
7 年以下有期徒刑，得併科新臺幣 1 百萬元以下罰金。
前五項之未遂犯罰之。
附表  相關通聯譯文內容
受監人(A):楊尚偉  受監電話: 0000-000000
┌──────┬────┬──────┬────────────┬──────┐
│    時間    │發/受話 │通話對象    │內容                    │基地台位置  │
│            │        │電話號碼    │                        │            │
├──────┼────┼──────┼────────────┼──────┤
│98/12/19    │受話    │0000-000000 │B：喂                   │（70892；高 │
│04:41:03    │        │楊正安(光頭 │A：喂                   │雄市小港區漢│
│            │        │仔)(B)      │B：你在做什麼阿？       │民路283號） │
│            │        │            │A：喂                   │            │
│            │        │            │B：你在做啥？           │            │
│            │        │            │A：家阿                 │            │
│            │        │            │B：在睡喔？             │            │
│            │        │            │A：沒耶                 │            │
│            │        │            │B：不然在做啥？         │            │
│            │        │            │A：看電視阿             │            │
│            │        │            │B：有喔？               │            │
│            │        │            │A：嘿                   │            │
│            │        │            │B：阿你那邊有沒有那個？ │            │
│            │        │            │A：哪個？               │            │
│            │        │            │B：一樓                 │            │
│            │        │            │A：嗯？                 │            │
│            │        │            │B：一樓的阿             │            │
│            │        │            │A：下面？               │            │
│            │        │            │B：嘿                   │            │
│            │        │            │A：你誰阿？             │            │
│            │        │            │B：光頭仔               │            │
│            │        │            │A：喔                   │            │
│            │        │            │B：嘿阿                 │            │
│            │        │            │A：現在喔？             │            │
│            │        │            │B：嘿                   │            │
│            │        │            │A：你要怎樣？           │            │
│            │        │            │B：滿的一個多少？       │            │
│            │        │            │A：滿的…               │            │
│            │        │            │B：嘿                   │            │
│            │        │            │A：你要的嗎？           │            │
│            │        │            │B：嘿                   │            │
│            │        │            │A：滿的…               │            │
│            │        │            │B：啥                   │            │
│            │        │            │A：你要的嗎？           │            │
│            │        │            │B：嘿、嘿、對的         │            │
│            │        │            │A：如果是你要的…500就好│            │
│            │        │            │B：我跟你拿兩個，我明天 │            │
│            │        │            │…下午在跟你處理好不好？│            │
│            │        │            │A：有喔                 │            │
│            │        │            │B：嘿，因為我…我還沒回 │            │
│            │        │            │去，我回去家裡…我明天回│            │
│            │        │            │去家裡再拿出來跟你處理  │            │
│            │        │            │A：是喔                 │            │
│            │        │            │B：嘿阿，不會跑掉啦真的 │            │
│            │        │            │啦，我打給好幾個了，你有│            │
│            │        │            │一個朋友叫強仔的對嘛？  │            │
│            │        │            │A：嘿                   │            │
│            │        │            │B：幹你娘喇叭，你娘…   │            │
│            │        │            │A：怎麼說阿？           │            │
│            │        │            │B：我剛剛叫魚仔幫我打， │            │
│            │        │            │阿他…那個…過來他就說…│            │
│            │        │            │那個魚仔剛剛要回去睡之前│            │
│            │        │            │叫他幫我打看看，後來他跟│            │
│            │        │            │魚仔說什麼他不可以出去。│            │
│            │        │            │剛剛說要打給別人叫別人拿│            │
│            │        │            │過來給我這樣有沒有      │            │
│            │        │            │A：嗯                   │            │
│            │        │            │B：嘿阿，現在魚仔…剛剛 │            │
│            │        │            │20分鐘前我打給魚仔的時候│            │
│            │        │            │，魚仔就說那個強仔沒接了│            │
│            │        │            │A：有喔                 │            │
│            │        │            │B：嘿阿                 │            │
│            │        │            │A：我東西也是在他那邊捏 │            │
│            │        │            │B：你東西也在他那邊？   │            │
│            │        │            │A：嘿阿                 │            │
│            │        │            │B：阿你有辦法找他的人嗎 │            │
│            │        │            │？我不知道他故意不要接的│            │
│            │        │            │還是怎樣                │            │
│            │        │            │A：我打看看             │            │
│            │        │            │B：好阿好阿             │            │
├──────┼────┼──────┼────────────┼──────┤
│98/12/19    │ 發話   │0000-000000 │B：嘿                   │（70892；高 │
│06:00:54    │        │楊正安(光頭 │A：喂                   │雄市小港區漢│
│            │        │仔)(B)      │B：嘿                   │民路283號） │
│            │        │            │A：那一足嗎？           │            │
│            │        │            │B：嘿                   │            │
│            │        │            │A：對不對？             │            │
│            │        │            │B：應該是阿，我的那個… │            │
│            │        │            │那個是在人家那邊阿      │            │
│            │        │            │A：嘿                   │            │
│            │        │            │B：嘿阿                 │            │
│            │        │            │A：那這樣是一足還是二足 │            │
│            │        │            │？                      │            │
│            │        │            │B：應該是一足，不可能二 │            │
│            │        │            │足阿                    │            │
│            │        │            │A：一足而已吼？         │            │
│            │        │            │B：嘿阿                 │            │
│            │        │            │A：OK啦                 │            │
│            │        │            │B：嘿阿，吼             │            │
├──────┼────┼──────┼────────────┼──────┤
│98/12/19    │發話    │0000-000000 │B：喂                   │（70892；高 │
│18:21:54    │        │楊正安(光頭 │A：喂，幾點要拿給我？   │雄市小港區漢│
│            │        │仔)(B)      │B：啥？                 │民路283號） │
│            │        │            │A：幾點要拿給我？       │            │
│            │        │            │B：你在哪裡？           │            │
│            │        │            │A：小港阿，喂           │            │
│            │        │            │B：要不然你過十分鐘打給 │            │
│            │        │            │我，我電話錢繳一繳之後，│            │
│            │        │            │我看你在哪裡我拿過去給你│            │
│            │        │            │A：喔                   │            │
│            │        │            │B：好                   │            │
└──────┴────┴──────┴────────────┴──────┘